【裁判字號】    89,簡上,21
【裁判日期】    890411
【裁判案由】    給付票款
【裁判全文】
臺灣桃園地方法院民事判決  八十九年度簡上字第二十一號
    上  訴  人  乙○○
    訴訟代理人  田鴻鈞律師
    被  上訴人  甲○○
右當事人間請求給付票款事件，上訴人對於中華民國八十八年八月二十日本院
中壢簡易庭八十八年度壢簡字第六五九號第一審判決提起上訴，本院判決如左：
    主      文
上訴駁回。
第二審訴訟費用由上訴人負擔。
    事      實
甲、上訴人方面：
  一、聲明：原判決廢棄。被上訴人在第一審之訴駁回。
  二、陳述：除與原審判決記載相同者，茲引用外，補稱：
      (一)被上訴人曾經承包上訴人之道路工程，工程中其謂因需支票週轉，從而上訴
        人始簽發系爭支票，委請外人吳玟橙轉交被上訴人，並非係上訴人借予吳玟
        橙，並由吳玟橙交付予被上訴人使用。
      (二)被上訴人未將道路工程完成前，上訴人依票據法第十三條前段之反面解釋，
        要非不得為人之抗辯，是上訴人自得拒絕付款。
  三、證據：除援用第一審所提證據外，補提照片乙幀、解釋令函乙紙為證，並聲請
      訊問證人吳玟橙。
乙、被上訴人方面：
  一、聲明：如主文第一項所示。
  二、陳述：除與原判決記載相同者，茲引用之外，補稱：伊係向證人吳玟橙包工程
      ，系爭支票係付予伊之工程款，支票之事係上訴人家族間借票之事，與伊無關
      。
  三、證據：援用原審之立證方法。
    理      由
一、本件被上訴人起訴主張：伊執有上訴人簽發如附表所示之支票乙紙，詎屆期提示
    未獲付款，爰本於票據法律關係求為命上訴人給付新台幣（下同）十九萬元及自
    民國八十七年三月三十日起至清償日止，按年息百分之六計算之利息之判決。上
    訴人則以：對於系爭支票之真正不爭執，惟以被上訴人承包伊道路工程，系爭支
    票係付予被上訴人之工程款，因被上訴人未完成工程，自得拒絕付款等語，資為
    抗辯。
二、第查票據債務人就自己與執票人間所存直接抗辯之事由固非不得執以對抗執票人
    ，惟關於該直接抗辯事由之存在，依民事訴訟法第二百七十七條規定，應由為此
    抗辯之票據債務人負舉證之責。查本件被上訴人所執有之訟爭支票係屬真實，已
    為上訴人所不爭，上訴人另又以被上訴人承包上訴人之道路工程，系爭支票係支
    付被上訴人之工程款，因被上訴人未完成道路工程，故拒絕支付票款為辯，惟此
    項抗辯既為被上訴人所否認，即應由上訴人就其所主張之利己事實負舉證責任。
    經查，上訴人於原審審理時辯稱：系爭支票是伊小叔即證人吳玟橙向伊所借，惟
    到期時票款未交伊存入銀行云云（見原審八十八年八月十日言詞辯論筆錄），而
    其所聲請訊問之證人吳玟橙，於本院訊問時亦證述：票係付伊與被上訴人間之工
    程款，因係伊與被上訴人間之事，上訴人要伊付錢，始要付票款等情（見本院八
    十九年三月三日準備程序筆錄），均與上訴人前揭抗辯有所齟齬，實難為有利於
    上訴人之證明，而上訴人上開辯解，復未提出任何證據以供本院斟酌，顯不足以
    使本院就該待證事實形成積極之心證，從而，上訴人之上開抗辯，顯難採信為真
    實。
三、綜上所述，上訴人上開所辯既不足採，則上訴人即不得與被上訴人之前手間所存
    之抗辯事由對抗執票人，從而，本件被上訴人本於票據法律關係，訴請上訴人如
    數給付票款十九萬元，及自八十七年三月三十日（系爭支票發票日）起至清償日
    止，按年息百分之六計算之法定利息，洵屬有據，應予准許。原審法院本於同上
    理由，認為被上訴人訴請上訴人如數給付系爭票款為有理由，而為被上訴人勝訴
    之判決，並以本件係命清償票據上債務所為命上訴人給付之判決，爰併依民事訴
    訟法第三百八十九條第一項第四款之規定，依職權予以宣告假執行，核無不合。
    上訴意旨指摘原判決不當，求予廢棄改判，為無理由，應予駁回其上訴。
四、據上論結，本件上訴為無理由，依民事訴訟法第四百三十六條之一第三項、第四
    百四十九條第一項、第七十八條，判決如主文。
中      華      民      國    八十九    年      四      月    十一      日
                            臺灣桃園地方法院民事第一庭
~B審判長法官  陳添喜
~B法      官  邱育佩
~B法      官  林淑鳳
右為正本係照原本作成
中      華      民      國    八十九    年      四      月    十二      日
~B法院書記官  陳玉芬
附表：┌─────┬────┬────┬────────┬─────┬─────────┐
      │票據種類  │發票日  │發票人  │面額（新台幣）  │票據號碼  │提示日即利息起算日│
      ├─────┼────┼────┼────────┼─────┼─────────┤
      │支    票  │87.3.30 │乙○○  │十九萬元        │0000000   │87.3.30           │
      └─────┴────┴────┴────────┴─────┴─────────┘


司法院資訊處製作；財團法人民間司法改革基金會備份。
